# 新审计报告类型

提问人：XK2410 时间：2018-02-07 17:21:10
@chenyiwei 如果仅对被审计单位个别报表不对合并报表发表意见出具审计报告,审计报告的类型?是否要加编制基础为强调事项段的审计报告?还是有其他处理建议?谢谢

回答人：chenyiwei
这种情况下，审计报告正文和后附的财务报表附注中可以将编制基础表述为“企业会计准则中与企业个别财务报表相关的规定”，并注意限定报告用途，如： 三、编制基础及报告使用范围 如后附的财务报表附注二所述，后附的ABC公司财务报表系按照企业会计准则中与企业个别财务报表相关的规定编制，仅供ABC公司向主管工商、税务等机关按有关规定申报 2017 年度财务报表及对外投标之用【根据实际情况描述】，不做其他用途。相应地，本报告仅供ABC公司向主管工商、税务等机关按有关规定申报 2017 年度财务报表及对外投标之用【根据实际情况描述】，不做其他用途。
相应地，报表附注的“编制基础”和“遵循声明”也相应修改： 二、财务报表的编制基础 本公司财务报表以持续经营假设为基础，根据实际发生的交易和事项，按照财政部发布的《企业会计准则——基本准则》（财政部令第 33 号发布、财政部令第 76 号修订）、于 2006年 2 月 15 日及其后颁布和修订的 42 项具体会计准则、企业会计准则应用指南、企业会计准则解释及其他相关规定（以下合称“企业会计准则”）中与企业个别财务报表相关的规定编制。本财务报表不包含合并财务报表。 本财务报表仅供本公司向主管工商、税务等机关按有关规定申报 2017 年度财务报表及对外投标之用【根据实际情况描述】，不做其他用途。 三、遵循附注二所述编制基础的声明本财务报表符合企业会计准则中与企业个别财务报表相关的规定的要求，真实、完整地反映了本公司作为一个单独法人主体于 2017年 12 月 31 日的财务状况及 2017 年度的经营成果和现金流量等有关信息。